【裁判字號】    97,交聲,360
【裁判日期】    970411
【裁判案由】    交管條例聲異
【裁判全文】
臺灣板橋地方法院交通事件裁定         97年度交聲字第360號
異  議  人
即受處分人  甲○○
上列異議人因違反道路交通管理處罰條例案件，對於交通部公路
總局臺北區監理所蘆洲監理站於民國九十七年一月二十四日所為
之處分（原處分案號：北監蘆字第裁四六－Ｃ00000000
號），聲明異議，本院裁定如下：
    主    文
異議駁回。
    理    由
一、本件異議人即受處分人甲○○於九十六年九月六日十七時二
    十五分許，騎乘車牌號碼ＦＦＡ—四六一號重型機車，行經
    臺北縣三重市○○路○段、三和路四段口時，經警攔停測試
    ，其吐氣所含酒精濃度每公升達零點四二毫克，有「汽車駕
    駛人酒精濃度超過規定標準（零點四至零點五五）」違規情
    形，以受處分人違反道路交通管理處罰條例第三十五條第一
    項第一款規定，掣發北縣警交字第Ｃ00000000號通
    知單當場舉發。受處分人嗣後亦未於應到案日期（九十六年
    九月二十日）前自動繳納罰鍰或提出申訴，原處分機關乃依
    違反道路交通管理處罰條例第三十五條第一項第一款及違反
    道路交通管理事件統一裁罰基準表等規定，於九十七年一月
    二十四日裁處受處分人新臺幣（下同）三萬七千五百元罰鍰
    ，吊扣駕駛執照十二個月，並應接受道路交通安全講習，此
    有臺北縣政府警察局北縣警交字第Ｃ00000000號舉
    發通知單、交通部公路總局臺北區監理所蘆洲監理站北監蘆
    字第裁四六－Ｃ00000000號裁決書各一件在卷足憑
    。
二、異議意旨略以：違規當日在三重市○路○街一０九巷內工作
    ，五點工地下班和同事在工地喝幾杯高梁酒加水後，從工地
    要回家，才過沒幾分，就被捉到，沒有給伊水喝，沒有給伊
    休息十五分鐘就直接酒測，結果是零點四二後才帶伊到永福
    所做筆錄云云。
三、按汽車駕駛人飲用酒類或其他類似物後其吐氣所含酒精濃度
    超過每公升零點二五毫克或血液中酒精濃度超過百分之零點
    零五以上者，不得駕車，道路交通安全規則第一百十四條第
    二款定有明文。次按汽車駕駛人，駕駛汽車經測試檢定有酒
    精濃度超過規定標準者，處一萬五千元以上六萬元以下罰鍰
    ，並當場移置保管該汽車及吊扣其駕駛執照一年；汽車駕駛
    人有同條例第三十五條第一項規定之情形，應接受道路交通
    安全講習，道路交通管理處罰條例第三十五條第一項第一款
    、第二十四條第一項第二款分別定有明文。又所謂「汽車」
    ，係指在道路上不依軌道或電力架線而以原動機行駛之車輛
    （包括機器腳踏車），同條例第九十二條第一項所授權訂立
    之道路交通安全規則第二條第一項第一款亦有規定，故機車
    駕駛人亦有首揭處罰規定之適用。
四、經查：本件異議人於前揭時、地，經臺北縣政府警察局三重
    分局永福派出所警員攔停測試，因其吐氣所含酒精濃度每公
    升達零點四二毫克，有「汽車駕駛人酒精濃度超過規定標準
    （零點四至零點五五）」違規情形，違反道路交通管理處罰
    條例第三十五條第一項第一款規定，遂以北縣警交字第Ｃ0
    0000000號舉發違反道路交通管理事件通知單當場舉
    發等情，業據異議人坦承不諱，復有上開舉發通知單影本一
    紙附卷可稽，是異議人確有前述酒後駕車之違規情事，足堪
    認定。至於異議人雖辯稱員警未讓伊休息十五分鐘及漱口云
    云，然依內政部警政署新修正之「取締酒後駕車程序」規定
    ，警察人員於執行酒精濃度測試時，於測試前應先確定受測
    者已飲酒結束十五分鐘以上或提供礦泉水給受測者漱口，避
    免口腔殘存酒精，係因為實施酒測前提供飲水之目的在於避
    免口中有酒精殘留而造成酒測值之誤差，所以飲用酒類未逾
    十五分鐘者，始有提供礦泉水漱口之必要，反之，飲用酒類
    已逾十五分鐘者，則未有口腔中殘存酒精致影響酒測結果之
    虞，而無庸提供漱口。查本件異議人於九十六年九月六日十
    七時二十五分為警攔檢，遲至同日十七時三十七分始接受酒
    測等情，有臺北縣政府警察局北縣警交字第Ｃ000000
    00號舉發通知單及酒精濃度測試單等件附卷可考，且異議
    人於異議狀亦陳稱其係當日五點下班在三重市○路○街一０
    九巷之工地內飲酒後欲返家才過沒幾分鐘就被抓到云云，足
    見其飲酒結束之時間顯在當日十七時二十五分為警攔檢時前
    數分鐘，易言之，距離酒測時間顯已逾十五分鐘，即無上開
    顧慮，亦即在此情形不需要讓受處分人人漱口或休息十五分
    鐘。從而，受處分人有前揭之違規行為，堪以認定。
五、綜上所述，本件異議人違規情節明確，原處分機關依道路交
    通管理處罰條例第三十五條第一項第一款及違反道路交通管
    理事件統一裁罰基準表之規定裁罰異議人罰鍰三萬七千五百
    元，吊扣駕駛執照十二個月，並應接受道路交通安全講習，
    核無違誤，本件異議人之異議為無理由，自應將其異議駁回
    。
六、據上論斷，應依道路交通案件處理辦法第十九條，裁定如主
    文。
中    華    民    國    97    年    4     月    11    日
                  交通法庭法  官  吳冠霆
上列正本證明與原本無異。
如不服本裁定，應於裁定送達後五日內敘明抗告理由，向本院提
出抗告狀。
                          書記官  黃炎煌
中    華    民    國    97    年    4     月    11    日


司法院資訊處製作；財團法人民間司法改革基金會備份。
